臺灣基隆地方法院基隆簡易庭小額民事判決
                                   109年度基小字第2331號
原      告  欉進森  

被      告  王文創  


上列當事人間損害賠償事件，本院於民國109 年10月7 日辯論終
結，判決如下：
    主      文
被告應給付原告新臺幣玖仟參佰肆拾伍元，及自民國一百零九年
九月二十四日起至清償日止，按週年利率百分之五計算之利息。
原告其餘之訴駁回。
訴訟費用新臺幣壹仟元，其中新臺幣陸佰貳拾參元由被告負擔，
餘由原告負擔。
本判決第一項得假執行。但被告如以新臺幣玖仟參佰肆拾伍元為
原告預供擔保，得免為假執行。
原告其餘假執行之聲請駁回。
    事實及理由
一、本件被告經合法通知，未於言詞辯論期日到場，核無民事訴
    訟法第386 條所列各款情形，爰依同法第436 條之23、第43
    6 條第2 項、第385 條第1 項前段規定，准原告之聲請，由
    其一造辯論而為判決。
二、原告主張：被告於民國107 年9 月12日上午10時，駕駛5065
    -JU 號自用小客車，行經新北市○○區○○路000 號處，不慎撞
    及原告所有並由原告本人駕駛之TDG-0679號營業用小客車（
    下稱系爭車輛），導致系爭車輛受有車體損害，必要修復費
    用總計新臺幣（下同）15,000元。基此，原告乃本於侵權行
    為之法律關係，提起本件損害賠償之訴，並聲明：被告應給
    付原告15,000元，及自起訴狀繕本送達之翌日起至清償日止
    ，按週年利率5%計算之利息；願供擔保，請准宣告假執行。
三、被告答辯：被告經合法通知，未於言詞辯論期日到場，亦未
    提出書狀為任何聲明或陳述。
四、本院判斷：
  ㈠查被告於107 年9 月12日上午10時左右，駕駛5065-JU 號自
    用小客車，途經新北市○○區○○路000 號附近，疏未注意車前
    狀況，以致由後追撞同向在前停等紅燈之系爭車輛，導致原
    告所有之系爭車輛受有車體損害等事實，業經原告提出新北
    市政府警察局道路交通事故當事人登記聯單為證，並據本院
    職權查詢確認公路監理電子閘門紀錄暨向新北市政府警察局
    汐止分局函調事故資料核閱屬實，有公路監理電子閘門查詢
    紙本、新北市政府警察局汐止分局109 年9 月1 日新北警汐
    交字第1094271668號函暨道路交通事故現場路況圖、道路交
    通事故調查報告表㈠㈡、新北市政府警察局汐止分局道路交通
    事故談話紀錄表、蒐證照片、系爭車輛行車執照影本等件在
    卷足考，兼之被告經合法通知，既未到庭爭執，亦未提出書
    狀表明證據或有利於己之答辯，是依上開證據調查之結果，
    本院首即堪認「被告疏未注意車前狀況」，即為上揭交通事
    故之肇事原因。
  ㈡按「汽車行駛時，駕駛人應注意車前狀況及兩車並行之間隔
    ，並隨時採取必要之安全措施，不得在道路上蛇行，或以其
    他危險方式駕車。」道路交通安全規則第94條第3 項訂有明
    文；又上開規定旨在保障公眾行車安全，核屬保護他人之法
    律，倘有違反，即應推定為有過失（民法第184 條第2 項規
    定參照）。本件被告於旨揭時、地，疏未注意車前狀況，以
    致由後追撞同向在前停等紅燈之系爭車輛，導致系爭車輛受
    有車體損害（參見前揭㈠所述），則被告自係明確違反道路
    交通安全規則之相關規定，其有過失甚明；且被告於旨揭時
    、地，違反交通法規而生事故，是其過失行為與系爭車輛之
    車體損害間，自有相當因果關係存在。第按因故意或過失，
    不法侵害他人之權利者，負損害賠償責任；汽車、機車或其
    他非依軌道行駛之動力車輛，在使用中加損害於他人者，駕
    駛人應賠償因此所生之損害，民法第184 條第1 項前段、第
    191 條之2 前段亦有明定；本件被告既有過失，其過失行為
    與系爭車輛之車體損害復有相當因果關係，則被告自應依法
    對原告即系爭車輛之所有人，負損害賠償之責任。
  ㈢按不法毀損他人之物者，被害人得請求賠償其物因毀損所減
    少之價額；又負損害賠償責任者，除法律另有規定或契約另
    有訂定外，應回復他方損害發生前之原狀。因回復原狀而應
    給付金錢者，自損害發生時起，加給利息。第一項情形，債
    權人得請求支付回復原狀所必要之費用，以代回復原狀。民
    法第196 條、第213 條定有明文；而被害人依民法第196 條
    請求賠償，並不排除民法第213 條至第215 條之適用。且損
    害賠償，除法律另有規定或契約另有訂定外，應以填補債權
    人所受損害及所失利益為限，此觀民法第216 條第1 項規定
    自明。查原告主張系爭車輛必要修復費用總計15,000元乙情
    ，雖據提出國都汽車股份有限公司濱江服務廠估價單（下稱
    系爭估價單）為證；然觀諸系爭估價單之所載，系爭車輛修
    復僅須支出「鈑金工資525 元、塗裝工資8,820 元」，以上
    金額總計9,345 元。因原告概未說明舉證「『逾9,345 元』之
    財產損害」究竟何來，則自客觀以言，本院當然祇能肯認「
    原告僅止受有相當於9,345 元之財產損害」，故原告所得對
    被告請求賠償之範圍，自亦應以9,345 元之金額為限；至原
    告逾上開金額之請求，則乏根據，不能准許。
五、從而，原告基於侵權行為之法律關係，請求被告給付9,345
    元，及自起訴狀繕本送達翌日即109 年9 月24日起至清償日
    止，按週年利率5%計算之利息，為有理由，應予准許；至逾
    上開金額之請求，於法無據，為無理由，應予駁回。
六、本件第一審裁判費為1,000 元，此外核無其他訴訟費用之支
    出，是本件訴訟費用額確定為1,000 元。爰依職權確定前開
    訴訟費用，由兩造按其勝敗比例負擔。
七、本判決原告勝訴部分，係適用小額訴訟程序所為被告敗訴之
    判決，爰依民事訴訟法第436 條之20之規定，職權宣告假執
    行，併依同法第436 條之23準用同法第436 條第2 項，再準
    用同法第392 條第2 項規定，酌情宣告被告預供相當之擔保
    金額後得免為假執行。至原告敗訴部分，其假執行之聲請當
    亦失所附麗，應予駁回。
八、據上論結，本件原告之訴為一部有理由，一部無理由，依民
    事訴訟法第436 條之19第1 項、第436 條之20、第436 條之
    23、第436 條第2 項、第385 條第1 項、第87條第1 項、第
    79條、第392 條第2 項，判決如主文。
中　　華　　民　　國　 109　　年　　10　　月　　7 　　日
                  基隆簡易庭法  官   王慧惠
以上正本係照原本作成。
對於本件判決如有不服，應於收受送達後20日內向本院提出上訴
書狀，上訴於本院合議庭，並按他造當事人之人數附具繕本。
當事人之上訴，非以判決違背法令為理由不得為之，上訴狀應記
載上訴理由，表明下列各款事項：
㈠原判決所違背之法令及其具體內容。
㈡依訴訟資料可認為原判決有違背法令之具體事實。
如委任律師提起上訴者，應一併繳納上訴審裁判費。
中　　華　　民　　國　 109　　年　　10　　月　　7　　日
                            書記官   姚安儒